hu: Otthon és kert > Háztartási kellékek > Szemetestömörítő kiegészítők: Szemetestömörítő táskák; Szemétprés szagtalanítók; Szemetestömörítő szűrők
ro-RO: Casă și grădină > Produse de uz casnic > Accesorii pentru compactoare de gunoi: Saci pentru compactoare de gunoi; Dezodorizante pentru compactoare de gunoi; Filtre pentru compactoare de gunoi
hr-HR: Dom i vrt > Potrepštine za kućanstvo > Pribor za dobilicu smeća: Vreće za drobilicu smeća; Osvježivači zraka za prešu za smeće; Filtri za drobilicu smeća
de: Heim & Garten > Haushaltsbedarf > Müllpressezubehör: Beutel für Müllpressen; Geruchsneutralisierer für Müllpressen; Filter für Müllpressen
th: บ้านและสวน > อุปกรณ์ใช้ในบ้าน > อุปกรณ์เครื่องอัดขยะ: ถุงเครื่องอัดขยะ; เครื่องดับกลิ่นสำหรับเครื่องอัดขยะ; ตัวกรองเครื่องอัดขยะ
nb: Hjem og hage > Husholdningsartikler > Tilbehør til avfallskomprimerere: Poser til søppelkomprimering; Luktfjernere for søppelkomprimering; Filtre til søppelkomprimering
pt-PT: Casa e jardim > Artigos para o lar > Acessórios de compactador de lixo: Sacos de compactador de lixo; Desodorizantes para compactador de lixo; Filtros de compactador de lixo
cs: Dům a zahrada > Potřeby pro domácnosti > Příslušenství k drtičům odpadu: Sáčky do kompaktorů na odpadky; Dezodorizéry do lisů na odpadky; Filtry do kompaktorů na odpadky
nl: Huis en tuin > Huishoudelijke benodigdheden > Accessoires voor afvalpersen: Tassen voor afvalpersen; Ontgeurders voor afvalpersen; Filters voor afvalpersen
zh-TW: 居家和庭園 > 居家生活用品 > 垃圾擠壓配件: 垃圾壓縮袋; 垃圾壓縮機除臭劑; 垃圾壓縮濾網
el: Σπίτι & κήπος > Είδη οικιακής χρήσης > Αξεσουάρ συμπιεστών απορριμμάτων: Σακούλες συμπιεστών απορριμμάτων; Αποσμητικά συμπιεστή απορριμμάτων; Φίλτρα συμπιεστών απορριμμάτων
sk-SK: Dom a záhrada > Potreby pre domácnosť > Príslušenstvo k stláčacím košom na odpadky: Vrecia na odpadky; Deodorizéry pre koše na odpadky; Filtre koša na odpadky
tr: Ev ve Bahçe > Ev Sarf Malzemeleri > Çöp Sıkıştırıcı Aksesuarları: Çöp Sıkıştırıcı Torbaları; Çöp Sıkıştırıcısı Kokusu Gidericiler; Çöp Sıkıştırıcı Filtreleri
lt-LT: Namai ir sodas > Namų apyvokos reikmenys > Atliekų tankintuvų priedai: Atliekų tankintuvų maišai; Atliekų presų kvapų neutralizatoriai; Atliekų tankintuvų filtrai
vi: Nhà và vườn > Sản phẩm gia dụng > Phụ kiện máy ép rác: Túi của máy ép rác; Lõi khử mùi cho máy nén rác; Bộ lọc máy ép rác
ja: ホーム・ガーデン > 日用品 > ゴミ圧縮機関連用品: ゴミ圧縮袋; ゴミ圧縮機用消臭剤; ゴミ圧縮機フィルター
fi: Koti ja puutarha > Kotitaloustarvikkeet > Roskapuristimen lisätarvikkeet: Roskapuristimen pussit; Roskapuristimen hajunpoistoaineet; Roskapuristimen suodattimet
fr: Maison et jardin > Produits ménagers > Accessoires pour compacteurs à déchets: Sacs de compactage de déchets; Désodorisants pour compacteurs de déchets; Filtres pour compacteurs de déchets
zh-CN: 家居与园艺 > 家居用品 > 垃圾压缩机配件: 垃圾压缩机袋子; 垃圾压缩机除臭剂; 垃圾压缩机过滤器
sv: Hem och trädgård > Hushållsutrustning > Tillbehör till avfallspressar: Avfallspresspåsar; Luktborttagare för sopkomprimatorer; Avfallspressfilter
es: Casa y jardín > Productos del hogar > Accesorios para compactadora de basura: Bolsas compactadoras de basura; Desodorantes para compactadores de basura; Filtros compactadores de basura
ru: Дом и сад > Хозяйственные товары > Аксессуары для прессов для мусора: Мешки для прессов для мусора; Дезодораторы для мусороуплотнителей; Фильтры для прессов для мусора
bg-BG: Дом и градина > Битови консумативи > Аксесоари за кош за компресиране на отпадъци: Торби за кош за компресиране на отпадъци; Абсорбатори на лоши миризми за кошове за компресиране на отпадъци; Филтри за кош за компресиране на отпадъци
pl: Dom i ogród > Artykuły gospodarstwa domowego > Akcesoria do zgniatarek śmieci: Worki do prasy do odpadów; Odświeżacze do pras do odpadów; Filtry do prasy do odpadów
it: Casa e giardino > Forniture domestiche > Accessori compattatori rifiuti: Sacchetti compattatori per rifiuti; Deodoranti per compattatori di rifiuti; Filtri compattatori di rifiuti
da: Hjem og have > Husholdningsartikler > Tilbehør til affaldskværne: Affaldskværne – Poser; Lugtfjernere til affaldskomprimatorer; Affaldskværne – Filtre
ko: 가정/원예 용품 > 생활용품 > 쓰레기 압축기 부대용품: 쓰레기 압축기 봉투; 쓰레기 압축기 탈취제; 쓰레기 압축기 필터
pt-BR: Casa e jardim > Suprimentos domésticos > Acessórios para compressor de lixo: Sacos compactadores de lixo; Desodorizadores para compactadores de lixo; Filtros compactadores de lixo
sl-SI: Dom in vrt > Gospodinjski pripomočki > Dodatki za stiskalnice za odpadke: Vrečke za stiskalnice za odpadke; Deodoranti za stiskalnice smeti; Filtri za stiskalnice za odpadke
en: Home & Garden > Household Supplies > Trash Compactor Accessories: Trash Compactor Bags; Trash Compactor Deodorizers; Trash Compactor Filters